# 请教陈版：资产重组后会计报表编制框架

提问人：山姆大叔 NO1 时间：2012-07-03 15:20:54
请教陈版，资产重组后会计报表编制框架是什么？

回答人：chenyiwei
鉴于资产重组的特殊性，一般都需要在个案分析具体情况的基础上确定编制基础。你可以提供具体背景资料，以便深入讨论。

提问人：山姆大叔 NO1 时间：2012-07-03 19:46:47
就是公司从大股东处收购了跟公司业务相同的一个全资子公司，让反馈资产重组后会计报表编制框架，不知道在问的是什么意思。

回答人：chenyiwei
应该是要求具体说明编制基础？目前是在重大资产重组的审核阶段，还是已经实施完毕？

提问人：山姆大叔 NO1 时间：2012-07-05 10:30:03
难道把这段话再重复一遍？“本公司以持续经营为基础，根据实际发生的交易和事项，按照《企业会计准则》、应用指南及准则解释的规定进行确认和计量，在此基础上编制财务报表。”反馈意见问的问题让人不知道是什么意思，真是头疼。

回答人：chenyiwei
不清楚你的具体背景。具体是什么样的案例？重组实施进展情况如何？被要求反馈何种报表的编制基础？有无需考虑的特殊因素？如果是备考报表等特殊报表，是有特殊编制基础的。